【裁判字號】    96,重訴,1486
【裁判日期】    971225
【裁判案由】    債務不履行損害賠償
【裁判全文】
臺灣臺北地方法院民事判決            96年度重訴字第1486號
原      告  台北富邦商業銀行股份有限公司
訴訟代理人  乙○○
訴訟代理人  賴盛星律師
被      告  聲寶股份有限公司
法定代理人  甲○○
訴訟代理人  顏雅倫律師
上列當事人間債務不履行損害賠償事件，本院於九十七年十二月
十一日言詞辯論終結，判決如下：
    主  文
原告之訴及假執行聲請均駁回。
訴訟費用由原告負擔。
    事實及理由
壹、 程序部分：
一、緣富邦商業銀行股份有限公司（下稱富邦銀行）與台北銀行
    股份有限公司（下稱台北銀行）合併，以台北銀行為合併後
    存續公司，以富邦銀行為消滅公司，並以民國94年1月1日為
    合併基準日，於合併後，名稱變更為「台北富邦商業銀行股
    份有限公司」，此有行政院金融監督管理委員會93年12月23
    日金管銀（六）字第0930036641號函及公司變更登記表附卷
    可稽（見本院卷一第10至13頁），故於合併及變更名稱後，
    有關原屬台北銀行之權利義務，即應由原告概括承受，合先
    敘明。
二、因本件原告係聯合授信合約（下稱授信合約）之授信作業管
    理銀行，依授信合約第17條第1項之約定，由聯合授信銀行
    團不可撤回地授權管理銀行得依本合約、擔保文件及其他各
    有關合約之規定，為各聯合授信銀行之利益行使權利（見本
    院卷第47至48頁），且原告係依法承受台北銀行之權利義務
    ，故原告基於聯合授信銀行團管理銀行之地位，提起本件訴
    訟，於法並無不合。又依股東承諾函第4項之約定，兩造同
    意以本院為第一審管轄法院，故本院有管轄權。
貳、實體部分：
一、原告主張：緣訴外人新寶科技股份有限公司（下稱新寶公司
    ）係被告所投資之子公司，於93年9月16日為籌措營運資金
    ，由當時之台北銀行、中國國際商業銀行、彰化商業銀行、
    慶豐商業銀行、寶華商業銀行、交通銀行、上海商業儲蓄銀
    行、高新商業銀行、華泰商業銀行、台新國際商業銀行、高
    雄銀行、國泰世華商業銀行等12家銀行組成聯合授信銀行團
    辦理對新寶公司聯貸案，聯貸金額合計為新台幣（下同）18
    億元，包含甲項授信金額7億2千萬元及乙項授信金額10億8
    千萬元。經聯貸銀行推選台北銀行為管理本合約授信作業之
    管理銀行。依授信合約第4條授信額度之動用第1項首次動用
    先決條件第（4）款之約定，必須提出被告出具之股東承諾
    函等文件，嗣即由被告於93年9月23日出具股東承諾函。新
    寶公司於93年9月29日向原告申請動用乙項授信金額9億2千
    萬元。詎於95年9月間，新寶公司因違反授信合約第13條第
    1項第1款之約定，新寶公司之借款視為到期，原告基於管理
    銀行之地位，曾於95年9月25以存證信函通知新寶公司及其
    連帶保證人陳盛沺等清償本金9億2千萬元及其利息違約金等
    ，惟新寶公司及其連帶保證人等並未償還，經原告向台灣桃
    園地方法院聲請發給支付命令，命新寶公司及其連帶保證人
    陳盛沺連帶給付原告9億2千萬元及自95年11月5日起至清償
    日止，按年息4.5296%計算之利息及違約金，經該院以96 年
    度促字第6489號支付命令，命新寶公司及陳盛沺如數給付並
    確定。然新寶公司於95年12月25日因公司淨值為負數而下櫃
    ，並於96年1月17日撤銷公開發行，被告於96年7月3日代新
    寶公司公告董事會決議召開96年第1次股東臨時會，新寶公
    司於96年7月24日召開96年第1次股東臨時會，通過「(一)通過
    公司解散、清算案，並訂定96年8月15日為解散基準日」等
    議案。前揭貸款本金9億2千萬元及其利息、違約金等因新寶
    公司之淨值呈負數，且已決議解散，而有不能收回致前揭聯
    貸銀行受有損害。依被告出具予聯貸銀行之股東承諾函第2
    、3 項所示：「二、於授信合約存續期間內，立承諾函人（
    即被告）應將其至少百分之八十（80％）之PDP電漿電視及
    DVD-R W交由新寶公司生產。三、於授信合約存續期間內，
    如立承諾書人知悉新寶公司有無法履行其依授信合約所負之
    還本付息或其他任何支付義務之情事，立承諾書人應立即通
    知聯合授信銀行團並配合聯合授信銀行團採取必要之行為，
    協助新寶公司取得資金以履行該等義務。」可知，股東承諾
    函係由被告公司單方出具，並同意受該承諾書內容拘束之單
    務、諾成、無名契約。惟因被告未完全依股東承諾函內容履
    行，致前揭債權受有無法回收之損害，且二者間有因果關係
    ，原告自得依民法第227條第1項之規定，請求被告債務不履
    行之損害賠償。為此起訴聲明被告應給付原告5千萬元及自
    起訴狀繕本送達被告之翌日起至清償之日止，按年息5%計算
    之利息。並願供擔保聲請宣告假執行。
二、被告則以：股東承諾函充其量僅為被告就當時擬盡力在股權
    及營業上支持新寶公司之相關計畫向原告所為之善意事實通
    知，兩造並不因被告出具股東承諾函而成立契約關係。縱認
    為股東承諾函係被告曾向原告等授信銀行團就特定事務為約
    定之表示行為，然此亦僅為學說及實務上所認定的「好意施
    惠關係」，欠缺法律行為上的法律效果意思，原告並無契約
    上的請求權。再退萬步言以原告所稱之股東承諾函係單務契
    約而論，被告既不因此而受有對價給付，被告責任自應從輕
    酌定。被告於簽立系爭股東承諾函時及其後，均已盡力並誠
    意履行股東承諾函，並在業務及財務上盡力支持新寶公司。
    然新寶公司於被告出具股東承諾函後因欠缺技術生產及資金
    能力接單生產PDP電漿電視及DVD-RW相關產品，實不可歸責
    於被告。被告有無履行股東承諾函第2項所載事項與新寶公
    司能否履行前揭債務，兩者間並無因果關係。再者原告同時
    亦為新寶公司舊聯合授信合約之主辦銀行，對新寶公司92年
    以來營運艱困並產生虧損等情事，自是知之甚詳，聯合授信
    銀行團及原告均已掌握足夠之新寶公司財務訊息，供其判斷
    新寶公司之履約能力，不待聲寶公司依股東承諾函第3項為
    通知。況被告因新寶公司破產清算而蒙受遠較聯合授信銀行
    團借款金額為高之投資損失，若被告有能力挽救新寶公司之
    財務或業務情形，被告斷無袖手之理。答辯聲明原告之訴駁
    回。如受不利判決，願供擔保免為假執行。
三、協商兩造確認爭點如下：甲、不爭執事項：(一)緣訴外人新寶
    公司為被告投資之子公司，新寶公司於93年9月間為籌措資
    金向原告等銀行團辦理聯合貸款18億元。依授信合約（見本
    院卷一第13至62頁）第4條授信額度之動用第1項首次動用先
    決條件第4款被告出具股東承諾函，其格式與內容如附件五
    。依股東承諾函（見本院卷一第63頁）記載：「…被告承諾
    如下事項：…二、於授信合約存續期間內，立承諾函人應將
    其至少80%之PDP電漿電視及DVD-RW交由新寶公司生產。三、
    於授信合約存續期間內，如立承諾函人知悉新寶公司有無法
    履行其依授信合約所負之還本付息或其他任何支付義務之情
    事，立承諾函人應立即通知聯合授信銀行團並配合聯合授信
    銀行團採行必要之行為，協助新寶公司取得資金以履行該等
    義務。…。」。(二)新寶公司因違反授信合約第13條第1項第1
    款未如期支付應償還本息視為違約之約定，原告寄發存證信
    函（見本院卷一第64頁）通知新寶公司及連帶保證人陳盛沺
    清償本金9億2千萬元及其利息、違約金等，繼而聲請支付命
    令，經台灣桃園地方法院於96年2月2日以96年度促字第6489
    號支付命令，命新寶公司及陳盛沺如數給付，並於96年3月7
    日確定（見本院卷一第65至67頁）。(三)新寶公司於95年12月
    25日因公司淨值為負數而下櫃，並於96年1月17日撤銷公開
    發行。被告於96年7月3日代新寶公司公告董事會決議召開96
    年第一次股東臨時會（見本院卷一第69頁），新寶公司於96
    年7月24日召開96年第一次股東臨時會（見本院卷一第70頁
    ），決議通過：（一）公司解散、清算案。並訂於96年8月1
    5日為解散基準日。乙、爭執事項：(一)股東承諾函之性質為
    何？(二)被告有無履行股東承諾函內容？(三)如被告未履行股東
    承諾函內容與新寶公司無法清償聯貸債務致聯貸銀行即原告
    受有損害間有無因果關係？(四)被告是否應負債務不履行之責
    任？原告受有損害金額為何？茲就兩造爭執事項分述之。
四、股東承諾函之性質為何？原告主張股東承諾函係單務、諾成
    、無名契約等語。被告則以股東承諾函係善意事實通知或好
    意施惠關係，欠缺法律行為之法效意思等語置辯。經查：
  (一)按「當事人互相表示意思一致者，無論其為明示或默示，契
    約即為成立。」、「債務人就其故意或過失之行為，應負責
    任。過失之責任，依事件之特性而有輕重，如其事件非予債
    務人以利益者，應從輕酌定。」民法第153條第1項、第220
    條分別定有明文。次按契約之成立本不以署名畫押為要件，
    故凡當事人間締結契約，其書面之形式雖不完全，而能以其
    他方法，足以證明其意思已有合致之表示者，自無妨於契約
    之成立，當然發生法律上之效力。最高法院20年上字第1727
    號著有判例。
  (二)依聯貸銀行與新寶公司授信合約第4條「授信額度之動用…
    一、首次動用先決條件…（四）聲寶股份有限公司出具之股
    東承諾函，其格式與內容如附件五。」（見本院卷一第23至
    24頁），嗣被告於93年9月23日出具股東承諾函（見同卷第
    24頁），依該函所載「立承諾函人：聲寶股份有限公司（下
    稱聲寶）按聲寶係新寶科技股份有限公司（下稱新寶科技）
    之股東。於簽署本承諾函時，聲寶持有新寶科技股份94,832
    ,204 股，占新寶科技已發行股份之百分之三十三點六一（
    33.61%）。立承諾函人知悉新寶科技為籌措融資額度之需要
    ，與以台北銀行股份有限公司為統籌主辦銀行，並以台北銀
    行股份有限公司為管理銀行之聯合授信銀行團簽署授信額度
    新台幣壹拾捌億元（NT$1,800,000,000）整之聯合授信合約
    （下稱「授信合約」），立承諾函人茲依該授信合約第四條
    第一項第四款規定，出具本承諾函，承諾如下事項：…二、
    於授信合約存續期間內，立承諾函人應將其至少百分之八十
    （80％）之PDP電漿電視及DVD-RW交由新寶科技生產。三、
    於授信合約存續期間內，如立承諾書人知悉新寶科技有無法
    履行其依授信合約所負之還本付息或其他任何支付義務之情
    事，立承諾書人應立即通知聯合授信銀行團並配合聯合授信
    銀行團採取必要之行為，協助新寶科技取得資金以履行該等
    義務。…此致聯合授信銀行團管理銀行：台北銀行股份有限
    公司，立承諾函人：聲寶股份有限公司代表人：簽章」。嗣
    新寶公司於93年9月29日向原告申請動用乙項授信金額9億2
    千萬元（見本院卷二第400頁），聯貸銀行亦撥付該款項以
    償還新寶公司原有聯合授信之貸款。
  (三)由上開條款可知，新寶公司前揭貸款首次動用先決條件必須
    被告出具股東承諾函，被告亦依據原告要求格式與內容出具
    股東承諾函予原告，並承諾履行股東承諾函之內容。原告取
    得被告股東承諾函後，新寶公司申請動用授信金額，原告始
    予准許撥貸。從兩造及新寶公司往來經過及股東承諾函文句
    所載，原告要約被告同意履行一定條件即股東承諾函內容，
    被告承諾履行股東承諾函，兩造間意思合致，契約即為成立
    。又因股東承諾函契約僅為被告單方負有債務而原告不負擔
    債務，且其內容與民法第二編債篇第二章各節所定名稱之契
    約有異，故性質上屬單務、諾成、無名契約。被告抗辯股東
    承諾函係事實通知或好意施惠關係，均不足採。
  (四)依民法第199條第1項債權人基於債之關係，得向債務人請求
    給付之規定，原告自得股東承諾函請求被告履行或不履行之
    損害賠償，惟因股東承諾函係屬單務契約，參酌民法第220
    條第2項，第410條、第465條之1、第466條、第475條之1、
    第476條、第535條、第590條等規定及其立法精神，被告對
    股東承諾函契約履行責任應從輕酌定。
五、被告有無履行股東承諾函內容？原告主張被告未完全履行股
    東承諾函內容等語。被告亦自認並未完全履行股東承諾函，
    僅以未履行係非可歸責於己之事由等語置辯。經查：
  (一)依股東承諾函記載：「…被告承諾如下事項：…二、於授信
    合約存續期間內，立承諾函人應將其至少80%之PDP電漿電視
    及DVD-RW交由新寶公司生產。三、於授信合約存續期間內，
    如立承諾函人知悉新寶公司有無法履行其依授信合約所負之
    還本付息或其他任何支付義務之情事，立承諾函人應立即通
    知聯合授信銀行團並配合聯合授信銀行團採行必要之行為，
    協助新寶公司取得資金以履行該等義務。…。」（見本院卷
    一第63頁）。
  (二)依被告提出其採購數據（此均以金額比例為據，見本院卷二
    第357至358頁）：
  １93年9月：
    1.PDP電漿電視被告向新寶公司採購金額佔被告生產數額95.
      85%。
  ２93年10至12月：
    1.PDP電漿電視被告向新寶公司採購金額佔被告生產數額22.
      35%。
    2.DVD-RW被告向新寶公司採購金額佔被告生產數額96.58%。
  ３94年
    1.PDP電漿電視被告向新寶公司採購金額佔被告生產數額11.
      96%。
    2.DVD-RW被告向新寶公司採購金額佔被告生產數額61.65%。
  ４95年
    1.PDP電漿電視被告向新寶公司採購金額佔被告生產數額0.0
      3%。
    2.DVD-RW被告向新寶公司採購金額佔被告生產數額0%。
  (三)綜上，被告93年10至12月就PDP電漿電視；94年及95年就PDP
    電漿電視及DVD-RW向新寶公司採購金額未達被告股東承諾函
    第2項承諾履行之數額。次查：被告抗辯原告亦為新寶公司
    舊聯合授信合約之主辦銀行，對新寶公司92年以來營運艱困
    並產生虧損等情事，知之甚詳，聯合授信銀行團及原告均已
    掌握新寶公司財務訊息，不待聲寶公司依股東承諾函第3項
    為通知。參照授信合約約定及原告自94年9月28日起至95年6
    月5日止召開7次債權銀行會議，前3次被告均有派代表出席
    等情。則應否認為被告未依股東承諾函第3項通知原告部分
    容可斟酌。惟被告確有未依股東承諾函第2項完全履行情事
    ，則無疑義。
六、如被告未履行股東承諾函內容與新寶公司無法清償聯貸債務
    致聯貸銀行即原告受有損害間有無因果關係？原告主張被告
    未履行股東承諾函之內容與新寶公司無法清償債務致聯貸銀
    行受有損害間有因果關係等語。被告則否認之。經查：
  (一)按損害賠償之債，以有損害之發生及有責任原因之事實，並
    二者之間，有相當因果關係為成立要件。故原告所主張損害
    賠償之債，如不合於此項成立要件者，即難謂有損害賠償請
    求權存在。最高法院48年台上字第481號判例參照。次按損
    賠償之債之成立，其損害之發生與有責原因事實間，所謂之
    相當因果關係，係指依經驗法則，綜合行為當時所存在之一
    切事實，為客觀之事後審查，在一般情形上，有此環境、有
    此行為之同一條件，足以發生同一之結果者，該條件即為發
    生結果之相當條件，其行為與結果為有相當之因果關係。反
    之，若在一般情形上，有此同一條件存在，依客觀之審查，
    不必皆發生此結果，該條件與結果尚非相當，而僅屬偶發之
    事實，其行為與結果間即難認為有相當因果關係。最高法院
    96年度台上字第2032號判決參照。
  (二)新寶公司於93年9月29日向原告申請動用乙項授信金額9億2
    千萬元全數係用於清償新寶公司舊聯合授信合約之未償還餘
    額，此為兩造所不爭執。故對新寶公司而言，並未額外取得
    新的營運資金。
  (三)證人即原新寶公司員工丙○○具結證稱：監視器產業是技術
    跟資本密集的產業，除了產品技術以外，必須擁有自行購料
    的能力。新寶公司是監視器代工為主，除產品技術以外，必
    須自行具有購料的能力，購料資金占營運資金80%以上，所
    以購料資金對我們的資金需求是很大的。新寶公司於93年9
    月取得聯貸銀行第2次聯貸案資金後，我們就全數償還台北
    銀行第1次聯貸案的貸款。因為第2次聯貸案全數償還第1次
    聯貸案的貸款，所以對新寶公司的營運資金並無幫助。新寶
    公司92年及93年主要虧損原因，係由於面板取得因素，不如
    友達、奇美一線大廠，面板價格及品質皆處於劣勢，面板廠
    無法供應較具經濟規模數量，新寶公司因不具規模量之生產
    ，造成營運虧損的主因。新寶公司第1次聯貸案之後，聯貸
    案主辦銀行就會每季、每半、年每年跟我們要求提供公開財
    務報表給他們，所以銀行知道我們持續虧損，但是主要銀行
    也認為新寶公司也有個轉型的機會。新寶公司瞭解產業變化
    ，大者恒大，公司處於存亡之際，經營階層決定減量轉型因
    應，主要是配合資金縮小及提升利基型產品需求為主。93年
    第4季開始公司朝減量轉型經營，縮小我們的營運資金，提
    升我們的利基型產品（如工業電腦、收銀機螢幕）營收比例
    ，原先預估利基型產品營收比例從93年上半年10%，希望提
    升到93年下半年30%，94年希望更高，但94年實際只達成20%
    以下，導致每月持續虧損，損益無法兩平，以及庫存去化、
    應收帳款回收太慢，皆為主要虧損原因。這段時間營運資金
    ，是以購料資金需求為主，部分也去償還廠商之前債務，銀
    行利息我們也照常支付，所以在這樣的情形之下，對我們資
    金會比較有緊縮的現象，導致我們資金缺口日益擴大。94年
    第4季，因為我們財報持續虧損，資金缺口持續擴大因素，
    廠商及銀行就採取一些動作，廠商改變我們公司應付款的條
    件，聯貸銀行以外的其他銀行緊縮我們的信用額度，造成我
    們的資金更加緊縮，95年開始，廠商更加要求我們必須償還
    之前債務，他才會供料，因為我們資金關係，無法如期支付
    ，導致廠商停止供貨，也造成我們後續出現不斷的停工問題
    ，造成我們的生產排程及對客戶的交期不順，影響客戶下單
    ，這樣惡性循環，造成我們的財務日趨惡化。我們作客戶代
    工，在面板充分供應的情形下，才有約3%到5%不等利潤。新
    寶公司過去主要是以監視器生產技術為主，非PDP專業的技
    術。聲寶公司下單PDP、DVD生產，係由新寶公司子公司星寶
    昆山廠代為生產。聲寶公司92年第4季起陸續針對PDP、DVD
    技術部分有提供品管、資材、工程人員派駐昆山廠協助技術
    支援。PDP產品係屬高單價的產品，成本約是一般監視器10
    倍左右。以當時新寶公司資金狀況，新寶公司並無能力針對
    PDP、DVD或其他聲寶公司下單產品之材料代購之可能，所以
    聲寶公司在技術上及資金面上都有幫忙。針對聲寶公司PDP
    、DVD下單新寶公司在營收方面會增加，但新寶公司必須支
    付聲寶公司代購料款以及新寶公司少部分自行購料廠商貨款
    ，其餘必須支付內部代工成本費用以及償還廠商之前貨款。
    由於新寶公司在這方面是屬於代工的範疇，所以利潤不大，
    但是比其他的監視器好些，又因為PDP的數量與一般監視器
    的數量不能相提並論，所以總體利潤兩者其實是差不多等語
    （見本院卷二第414至417頁）。
  (四)依原告向台灣桃園地方法院聲請發給支付命令，命新寶公司
    及其連帶保證人陳盛沺連帶給付原告9億2千萬元及自95年11
    月5日起至清償日止，按年息4.5296%計算之利息及違約金而
    言。新寶公司應給付銀行團之年息為4.5296%，遠高於證人
    丙○○上開證述一般業界狀況，營業毛利3%到5%之間，則新
    寶公司營運結果單就上開貸款支付利息即會造成虧損。再參
    照證人丙○○關於新寶公司上開財務狀況變化及其營收用途
    等證詞，及其97年9月22日呈報狀的說明（見本院卷三第86
    至94頁），所謂營業毛利3%到5%，係指一般業界狀況，然新
    寶公司因營運不佳，其實際營業毛利遠遜於業界而僅有1%上
    下，94年度其營業毛利甚且為負數，有新寶公司財務報表暨
    會計師查核報告附卷可稽（見本院卷一第143至145頁）。又
    被告為協助新寶公司子公司星寶公司生產PDP電漿電視與DVD
    ，已提供協助相關業務及財務，惟因其後市場變化，被告客
    戶考量消費者對於標示大陸產製商品常有廉價及品質較為不
    良的印象及新機種功能規格需求星寶公司技術無法提供而要
    求在台生產，致被告就此部分客戶無法向新寶公司下單，此
    實不可歸責於被告，致新寶公司子公司星寶公司迄今尚積欠
    被告2億7979萬餘元款項未還（見本院卷三第177至184、262
    頁）。
  (五)即令被告將80%以上的PDP電漿電視及DVD-RW訂單交由新寶公
    司生產，再依證人丙○○上開呈報狀表示：「據個人瞭解新
    寶公司當時PDP電漿電視…平均營業毛利率約1.03%，…」，
    如PDP營業毛利率按1.03%計算，DVD-RW營業毛利率按新寶公
    司年度平均毛利率計算，如考量會隨營業收入增加而變動之
    薪資及其其他費用等變動營業費用，甚且還會導致新寶公司
    93年度及95年度再單獨增加最高達負485萬5千元、負2627萬
    4千元及負6399萬6千元的虧損金額（見本院卷三第265至266
    頁），新寶公司似有接單越多虧損越多的情況。即使不考量
    新寶公司可能因此增加的變動營業費用，依上開營業毛利率
    之計算，新寶公司93年度至95年度至少仍會產生負3904萬2
    千元、負6億9919萬5千元及負3億4019萬2千元之虧損。縱再
    依原告民事綜合辯論意旨狀所述（見本院卷三第235至236、
    239頁），被告未依其所出具之股東承諾函第2項之約定履行
    ，致被告減少向新寶公司採購金額為13億5891萬8850元，原
    告以利潤3%計算，新寶公司損失金額為1億3966萬7291元（
    實際為4076萬7566元，0000000000*3%= 00000000.5）。則
    新寶公司93年度至95年度營業毛利率仍為負數。若以新寶公
    司93年度至95年度之淨損分別為8億4945萬2千元、16億4929
    萬2千元及23億322萬7千元（見本院卷一第143至145頁）觀
    之，可見被告有無履行系爭股東承諾函第2項所載事項與新
    寶公司能否履行對原告等銀行團之債務清償，兩者間並無相
    當因果關係存在。
  (六)依上開股東承諾函可知，新寶公司為被告投資子公司，被告
    持有新寶公司股份94,832,204股，占新寶公司已發行股份之
    33.61%。被告因新寶公司破產清算而蒙受投資損失亦不少，
    若被告有能力挽救新寶公司之財務或業務情形，被告應無袖
    手不管之理。再者：股東承諾函係屬單務契約，參酌民法上
    開規定及立法精神，被告對股東承諾函契約履行責任應從輕
    酌定，原告亦未舉證被告有何故意或重大過失等情事，自無
    須就未履行股東承諾函事項負損害賠償之責，併予敘明。
七、綜上所述，原告依據股東承諾函及債務不履行請求被告損害
    賠償，尚屬無據，從而，原告請求被告應給付原告5千萬元
    及自起訴狀繕本送達被告之翌日起至清償之日止，按年息5%
    計算之利息，為無理由，應予駁回。原告既受敗訴判決，其
    假執行之聲請即失所附麗，應併予駁回。
八、兩造其餘之攻擊防禦方法及證據資料，經本院斟酌後，認為
    均不足以影響本判決之結果，自無一一詳予論述之必要，附
    此敘明。
九、結論：原告之訴為無理由，依民事訴訟法第78條，判決如主
    文。
中    華    民    國    97    年    12    月    25    日
                  民事第五庭    法  官  薛中興
以上正本係照原本作成
如對本判決上訴，須於判決送達後20日內向本院提出上訴狀
中    華    民    國    97    年    12    月    25    日
                                書記官  黃瓊玉


司法院資訊處製作；財團法人民間司法改革基金會備份。
